臺灣板橋地方法院刑事裁定　　　　　　94年度交聲字第1045號
原處分機關　交通部公路總局臺北區監理所
異　議　人　丙○○
上列異議人即受處分人因違反道路交通管理處罰條例案件，對於
交通部公路總局臺北區監理所中華民國94年6 月20日所為之處分
（原處分案號：北監營字第40-A00000000號）聲明異議，本院裁
定如下：
    主  文
異議駁回。
    理  由
一、原處分機關處分意旨略以：異議人即受處分人劭漢鍾所駕駛
    車牌號碼587-LZ號營業用小客車，於民國94年2 月16日下午
    5 時49分許，在臺北市○○路與忠孝西路1 段路口，經臺北
    市政府警察局中正一分局交通分隊舉發「在交岔路口十公尺
    內臨時停車」，並移送原處分機關，原處分機關即依道路交
    通管理處罰條例第55條第2 款，裁處異議人即受處分人罰鍰
    新臺幣（下同）600 元，罰鍰限於94年7 月20日前繳納，並
    載明罰鍰逾期不繳納之處分。
二、異議人即受處分人異議意旨則以：駕駛人都應遵守道路交通
    管理處罰條例第3 條第7 款、第4 條、道路交通安全規則第
    90條之規定。何以舉發違反道路交通管理事件通知單內容，
    與實際路況、事項不符？其是因警察當時指揮交通，其就依
    警察的指示停下來，後來乘客看其停在那邊就自行上車，其
    並不是臨時停車云云，而聲明異議。
三、按汽車駕駛人，在交岔路口10公尺內臨時停車者，處新臺幣
    300 元以上600 元以下罰鍰，道路交通管理處罰條例第55條
    第2 款定有明文。
四、經查：異議人即受處分人劭漢鍾對於其於94年2月16日下午5
    時49分許，駕駛車牌號碼587-LZ號營業用小客車，在臺北市
    ○○路與忠孝西路1段路口，經臺北市政府警察局中正一分
    局交通分隊警員舉發，且舉發之地點係在交岔路口10公尺內
    等情並不爭執，惟矢口否認有何「在交岔路口十公尺內臨時
    停車」之違規，辯稱其是依警察的指示停下來，後來乘客看
    其停在那邊就自行上車，其並不是臨時停車云云。惟本件舉
    發之過程，業據證人即舉發本件違規之警員甲○○於本院調
    查中結證稱：其當時在臺北市○○○路、館前路口執行交通
    整理勤務，任務是盡量使車輛順暢，值勤時間自當日下午5
    時至晚間7時。站在忠孝西路、館前路口，新光三越站前地
    下街入口四前的轉角。當時交通流量很擁擠，其看到異議人
    即受處分人在館前路上，距離其大約5、6公尺，其注意到異
    議人即受處分人時，其車已經停在那邊，其指揮異議人即受
    處分人前進，異議人即受處分人前面的車子已經前進，所以
    沒車，但異議人即受處分人一直不肯前進，直到載到客人時
    才離開，後來就攔停異議人即受處分人，其因執行交通整理
    勤務，沒有帶到告發單，所以就以無線電請乙○○來支援，
    再請乙○○舉發等語，並有現場照片4幀在卷可稽。而證人
    甲○○舉發異議人即受處分人前並非指揮異議人即受處分人
    停下，讓行人先行之事實，亦據證人甲○○證述明確，證稱
    ：忠孝西路斑馬線的秒差約30秒，所以其等會把車流引導到
    斑馬線旁，讓行人通行，再請車子右轉，但異議人即受處分
    人所停放的地方和行人穿越道有一段距離，所以看不出來異
    議人即受處分人是要右轉，其等指揮的車子亦沒有連到異議
    人即受處分人那邊，前開右轉車輛與異議人即受處分人還有
    一段距離，至少3部車以上，很明顯沒有連著排。其發現異
    議人即受處分人指揮不動，到乘客上車約有30、40秒的時間
    ，當時忠孝西路行人穿越道已經紅燈，所以當時車子一定要
    右轉，所以怎樣都不能停在那邊。其確定有以指揮手勢請異
    議人即受處分人移動，同一時間乘客還沒上車，乘客上車後
    才把異議人即受處分人攔停等語。亦即證人甲○○明確證稱
    異議人即受處分人並非遵守其指揮始停下，而是在交岔路口
    10公尺內臨時停車載客，其始將之攔下，並由乙○○舉發。
    其證述與經驗法則及論理法則均不違背。參諸證人甲○○與
    異議人即受處分人之間素不相識，亦無宿怨、仇隙。亦應無
    甘冒自身觸犯偽證罪之風險而設詞誣攀異議人之理，故證人
    甲○○之證言，誠為平允可信。又按交通警員製單舉發違反
    道路交通管理處罰條例所列之違規事實，本質上為行政處分
    ，係公務員基於職務上權力，依法就特定之具體事件所為具
    有公法上效果之單方行政行為，基於公務員為公法上行為具
    有公信力之原則，該行政處分當可被推定為真正，其據以依
    法處分之事實認定亦為真正無誤。從而，本件經查既無任何
    證據足資證明警員甲○○有捏造事實違法取締之情事，則執
    勤警員本其維護交通秩序、安全職責所為之舉發，自堪推定
    為真實。則異議人即受處分人駕駛前開營業用小客車，應確
    有「在交岔路口十公尺內臨時停車」之違規。原處分機關依
    法裁量，核無違誤。本件異議為無理由，應予駁回。據上論
    斷，應依道路交通案件處理辦法第19條，裁定如主文。
中　　華　　民　　國　　94　　年　　9 　　月　　30　　日
                  交通法庭  法　官      張宏節
上列正本與原本無異。
如不服本裁定應於送達後5日內向本院提出抗告狀。
                            書記官      鄧順生
中　　華　　民　　國　　94　　年　　9 　　月　　30　　日
